【裁判字號】    92,易,190
【裁判日期】    920429
【裁判案由】    違反毒品危害防制條例
【裁判全文】
臺灣新竹地方法院刑事判決                          九十二年度易字第一九號
    公  訴  人  臺灣新竹地方法院檢察署檢察官
    被      告  甲○○
右列被告因違反毒品危害防制條例案件，經檢察官提起公訴（九十二年度毒偵字第一
○四號），本院判決如左：
    主  文
甲○○施用第二級毒品，累犯，處有期徒刑肆月，如易科罰金，以佰元折算壹日。
    事  實
一、甲○○曾因詐欺案，經本院於民國八十七年八月二十一日判決判處有期徒刑七月
    ，甲○○不服提起上訴，經臺灣高等法院於八十七年十月二十二日駁回其上訴並
    確定，於八十八年七月二十一日縮短刑期執行完畢。又前因施用第二級毒品安非
    他命案件，經本院於八十九年六月十一日以八十九年度毒聲字第一五０九號裁定
    送觀察勒戒，因無繼續施用毒品傾向，由臺灣新竹地方法院檢察署檢察官於八十
    九年六月二十八日以八十九年度毒偵字第一五六九號為不起訴處分；甲○○其後
  再因施用第二級毒品安非他命案件，經本院於九十年三月十四日裁定送觀察勒戒
    後，亦無繼續施用毒品之傾向，再由臺灣新竹地方法院檢察署檢察官於九十年五
    月十一日，以九十年度毒偵字第一○九、三○八號為不起訴處分確定。詎甲○○
    又於九十一年八月二十二日晚上六時三十五分許回溯前九十六小時內之某時，在
    不詳地點施用第二級毒品安非他命一次，為警於九十一年八月二十二日晚上六時
    三十分因其為毒品列管人口經通知採驗尿液而得悉上情。
二、案經新竹縣警察局橫山分局報請臺灣新竹地方法院檢察署檢察官偵查起訴。
    理  由
一、訊據被告甲○○矢口否認有右揭施用第二級毒品安非他命之犯行，辯稱：我沒有
    施用毒品，可能是去朋友家，朋友在施用，我吸了二手煙云云。惟查被告於警訊
    時其所親自採取、封緘之尿液，經送驗結果確呈安非他命陽性反應，此有列管毒
    品人口尿液檢體採集送驗紀錄表、毒品人口到場採尿名冊、昭信科技顧問股份有
    限公司九十一年九月十九日出具之濫用藥物陽性檢體檢驗報告各一份附卷可稽。
    蓋一般而言，在同一空間內若非長時間與吸毒者直接相向且存心大量吸入吸毒者
    所呼出之煙氣，以二手煙可能存在之低劑量毒品，應不致在尿液中檢出毒品反應
    一節，有法務部調查局九十一年一月十日調科壹字第０九一二三００一一九０號
    函在卷可查，是依上開說明，足徵被告確有施用第二級毒品安非他命之行為，其
    所辯乃避重就輕，不足採信。
二、按「甲基安非他命經口服投與後約百分之七十於二十四小時內自尿液中排出，約
    百分之九十於九十六小時內自尿液中排出，．．．甲基安非他命之檢出與其投與
    方式、投與量、個人體質、採尿時間及檢測儀器之精密度等諸多因素有關，因此
    僅憑尿液中呈安非他命陽性反應，並無法確實推算吸食時間距採集時間之長短，
    惟依上述資料推斷，最長不可能超過四日」，有行政院衛生署藥物食品檢驗局八
    十一年二月八日（八一）藥檢壹字第００一一五六號函一紙在卷可稽。綜上，被
    告於警訊時所採之尿液經送檢驗後，確呈甲基安非他命陽性反應業如前述，堪認
    被告確係於九十一年八月二十二日下午六時三十五分許採尿時起回溯前九十六小
    時內之某時起，在不詳處所施用第二級毒品安非他命一次，本件事證已臻明確，
    其施用第二級毒品安非他命之犯行堪以認定。又被告前因施用毒品案件，先後經
    兩次觀察、勒戒後，均無繼續施用毒品之傾向，亦有臺灣新竹地方法院檢察署八
    十九年度毒偵字第一五六九號不起訴處分書、九十年毒偵字第一○九、三○八號
    不起訴處分書、臺灣新竹地方法院檢察署刑案資料查註紀錄表、臺灣高等法院被
    告全國前案紀錄等附卷可按，被告此次再犯本罪，應依法論科。
三、核被告甲○○所為，係犯毒品危害防制條例第十條第二項之施用第二級毒品罪；
    被告持有第二級毒品之低度行為為施用第二級毒品之高度行為所吸收，不另論罪
    。查被告曾因詐欺案件，經本院判處有期徒刑七月，確定後並於八十八年七月二
    十一日縮短刑期執行完畢，有上開臺灣新竹地方法院檢察署刑案資料查註紀錄表
    、臺灣高等法院被告全國前案紀錄等在卷可稽，其於受有期徒刑之執行完畢後五
    年以內再犯本件有期徒刑以上之罪，為累犯，應依刑法第四十七條規定加重其刑
    。爰審酌被告一再沾染毒品，曾經不起訴處分後再犯，亦經予以觀察勒戒、不起
    訴處分後，又再犯本罪，及其犯後否認犯罪、態度不佳等一切情狀，量處如主文
    所示之刑，並諭知易科罰金之折算標準，以資警惕。
據上論斷，應依刑事訴訟法第二百九十九條第一項前段，毒品危害防制條例第十條第
二項，刑法第十一條前段、第四十七條、第四十一條第一項，罰金罰鍰提高標準條例
第二條，判決如主文。
本案經檢察官吳金棟到庭執行職務
中      華      民      國    九十二    年      四      月    二十九    日
                                  臺灣新竹地方法院刑事第一庭
                                      審判長法  官  賴  淑  敏
                                            法  官  汪  銘  欽
                                            法  官  楊  麗  文
右正本證明與原本無異。
如不服本判決，應於判決送達後十日內向本院提出上訴狀( 應附繕本 )，上訴於
臺灣高等法院。
                                             書記官  陳  秀  子
中      華      民      國    九十二    年      四      月    二十九    日
附錄本案論罪科刑法條全文：毒品危害防制條例第十條第二項
施用第二級毒品者，處三年以下有期徒刑。


司法院資訊處製作；財團法人民間司法改革基金會備份。
